【裁判字號】    89,上易,2843
【裁判日期】    891227
【裁判案由】    竊盜
【裁判全文】
臺灣高等法院臺中分院刑事判決                  八十九年度上易字第二八四三號
    上  訴  人
    即  被  告  乙○○
右上訴人因竊盜案件，不服臺灣彰化地方法院八十九年度易字第八四二號中華民國八
十九年十月二十四日第一審判決（起訴案號：臺灣彰化地方法院檢察署八十九年度偵
字第三九五六號），提起上訴，本院判決如左：
      主  文
上訴駁回。
      事  實
一、乙○○基於意圖為自己不法所有之概括犯意，攜帶客觀上具有危險性之兇器自製
    Ｔ型扳手一支，於民國（下同）八十九年四月二十七日十二時許，在彰化縣福興
    鄉○○村○○路旁，以該Ｔ型扳手開啟車門後再發動引擎之方式，竊取戊○○所
    有、巿價約新台幣（下同）五十萬元之車牌號碼ＱＵ－六六０二號自用小客車一
    部，得手後供己使用，並將該車之二面車牌卸下丟棄，而於同年五月十二日凌晨
    二時許，在彰化縣溪湖鎮○○里○○路旁，竊取甲○○所有之車牌號碼ＰＹ－八
    一七七號自用小客車之車牌二面，得手後懸掛於前揭贓車上使用；復於同年五月
    二日二十時許，在台中巿西屯區○○○○街一六五號前，以該Ｔ型扳手開啟車門
    後再發動引擎之方式，竊取李國經所有、巿價約三十五萬元之車牌號碼ＯＢ－五
    一三三號自用小客車一部，得手後將該車之二面車牌卸下丟棄，並將該贓車藏置
    於彰化縣溪湖鎮○○里○○街九十七巷內。嗣於八十九年五月十八日十六時五十
    分許，乙○○駕駛上揭懸掛車牌號碼ＰＹ－八一七七號車牌二面之贓車，行經彰
    化縣溪湖鎮○○里○○路高速公路交流道時，為警當場查獲，並扣得上揭自製Ｔ
    型扳手一支。
二、案經彰化縣警察局溪湖分局移送臺灣彰化地方法院檢察署檢察官偵查起訴。
      理  由
一、訊據上訴人即被告乙○○於原審及本院僅承認有竊取前揭ＰＹ－八一七七號自用
    小客車之車牌二面之犯行，而矢口否認有竊取車牌號碼ＱＵ－六六０二號自用小
    客車及ＯＢ－五一三三號自用小客車之事實，辯稱：該二部贓車係周銘鴻叫徐永
    富偷來後放在伊家中云云。
二、然經查前揭犯罪事實，業據被告於警訊時、偵查中供承明確，並經被害人甲○○
    、戊○○及證人丙○○於警局指訴綦詳，且有扣案之自製Ｔ型扳手一支及贓物領
    據、照片等在卷可稽，足見被告於警訊時、偵查中之供述，核與事實相符，堪以
    採信。至被告事後翻異前詞，於原審及本院辯稱係「周明煌（周銘鴻）」竊取云
    云（見原審八十九年九月七日訊問筆錄、本院審判筆錄），或謂係伊向別人所買
    云云（見原審八十九年九月二十日訊問筆錄），或云「是周銘鴻叫徐永富偷來放
    在我家的」云云（見原審審判筆錄），所辯前後不一致，且情節差異極大，顯係
    其卸責之飾詞，皆不足遽採。本件事證明確，被告犯行堪予認定。
三、核被告所為，係犯刑法第三百二十一條第一項第三款之攜帶兇器竊盜罪。被告先
    後多次犯行，時間緊接，觸犯構成要件相同之罪名，顯係基於概括之犯意反覆為
    之，是為連續犯，應論以一罪，並加重其刑。原審以被告犯行明確，而適用刑法
    上開法條及第五十六條、第三十八條第一項第二款之規定，審酌被告之品行、犯
    罪動機、目的、攜帶兇器行竊，危害社會治安甚鉅及犯後態度不佳等一切情狀，
    判處有期徒刑壹年，並將扣案之被告所有供犯罪用之Ｔ型扳手一支，併予宣告沒
    收。其認事用法，核無違誤，量刑亦屬允當適中，被告否認部份犯行，而上訴指
    摘原審判決不當，顯無理由，應予駁回。
四、據上論斷，應依刑事訴訟法第三百六十八條，判決如主文。
五、本案經檢察官丁○○到庭執行職務。
中      華      民      國    八十九    年    十二    月    二十七      日
                                  臺灣高等法院臺中分院刑事第八庭
                                        審判長法  官  羅  得  村
                                              法  官  劉  榮  服
                                              法  官  古  金  男
右正本證明與原本無異。
不得上訴。
                                              書記官  林  世  傑
中      華      民      國     八十九     年     十二     月   二十九   日
附錄論罪科刑法條：
刑法第三百二十一條：
犯竊盜罪而有左列情形之一者，處六月以上五年以下有期徒刑：
一、於夜間侵入住宅或有人居住之建築物、船艦或隱匿其內而犯之者。
二、毀越門扇、牆垣或其他安全設備而犯之者。
三、攜帶兇器而犯之者。
四、結夥三人以上而犯之者。
五、乘火災、水災或其他災害之際而犯之者。
六、在車站或埠頭而犯之者。
前項之未遂犯罰之。
                                            Ｄ


司法院資訊處製作；財團法人民間司法改革基金會備份。
